最　高　行　政　法　院　裁　定　　　　　　　　　　九十三年度裁字第五五四號
　　抗　告　人　丙○○
　　　　　　　　　　　　　　送.
　　相　對　人　財政部臺灣省南區國稅局
　　代　表　人　甲○○
右當事人間因贈與稅事件，對於中華民國九十二年一月二十四日高雄高等行政法院九
十一年度再字第六號裁定提起抗告，本院裁定如左︰
　　主  文
抗告駁回。
抗告程序費用由抗告人負擔。
　　理  由
一、本件原裁定以：抗告人因贈與稅事件，不服該法院九十年度訴字第二一五七號裁
    定，以其有行政訴訟法第二百七十三條第一項第一款之情形聲請再審。惟查，抗
    告人前因不服財政部民國九十年十月二十五日台財訴字第○八九○○五二七九三
    號訴願決定，提起行政訴訟。因抗告人未於起訴狀上載明其本人之真正住所或居
    所，致無法送達訴訟文書，已於九十一年四月十二日以九十年度訴字第二一五七
    號裁定駁回抗告人之訴。上開裁定業經該法院於同月十七日以公示送達方式，黏
    貼裁定於該院佈告欄，復函請臺南縣新市鄉公所將裁定黏貼於該所牌示處，並經
    該所於同年月二十二日將上揭公示送達之公告張貼於該所公告牌在案。準此，上
    開裁定應自最後黏貼於臺南縣新市鄉公所牌示處（即九十一年四月二十二日）起
    經二十日而發生效力（行政訴訟法第八十二條參照），故上開裁定因抗告人未於
    法定期間內提起抗告，業於九十一年五月二十七日而告確定（含在途期間六日）
    。是抗告人欲對上開裁定聲請再審，應自九十一年五月二十八日起，扣除在途期
    間六日，迄至九十一年七月二日即已屆滿。詎抗告人遲至九十一年十月二日始聲
    請再審，顯已逾三十日法定不變期間。本件聲請再審，顯非合法，應予駁回。
二、按「裁定已經確定，而有第二百七十三條之情形者，得準用本編之規定，聲請再
    審」，為行政訴訟法第二百八十三條所明定。卷查，抗告人因贈與稅事件，前對
    原法院九十一年四月十二日九十年度訴字第二一五七號裁定提起抗告，經該院九
    十一年十一月二十日九十年度訴字第二一五七號裁定駁回後，復提起抗告，業經
    本院九十二年十二月四日九十年度裁字第一七三三號裁定，以：「本件抗告人之
    住所在臺南縣新市鄉○市村○○街一八三巷三弄十二號，有戶籍謄本可稽，抗告
    人主張其確居住於該址，前亦曾以同一地址收受訴願決定書，則原法院九十一年
    四月二日、同年四月十六日之期日通知，郵局以『遷移新址不明』退回，既與事
    實不符，難認抗告人有起訴未載真正住居所情事。其據以駁回抗告人之起訴，自
    非適法。又抗告人既無應送達處所不明之情事，原法院將上開駁回之裁定予以公
    示送達，並以其公示送達於九十一年五月七日發生公示送達效力，抗告人於同年
    九月十九日提抗告，已逾行政訴訟法第二百六十八條所定不變期間，駁回其抗告
    ，自有違誤」，因將原法院九十一年十一月二十日九十年度訴字第二一五七號裁
    定廢棄。本件原法院將九十一年四月十二日九十年度訴字第二一五七號駁回抗告
    人之訴之裁定予以公示送達，既經本院九十年度裁字第一七三三號裁定認有違誤
    ，即應認該駁回之裁定未經合法送達，抗告人對於原法院未經合法送達之九十一
    年四月十二日九十年度訴字第二一五七號裁定，聲請再審，自屬不合法。原裁定
    以其聲請再審已逾三十日法定不變期間而予駁回，理由容有未洽，惟其結果尚無
    不同，仍應予維持。抗告論旨，仍執陳詞，指摘原裁定違誤，求予廢棄，核無理
    由，應予駁回。
三、依行政訴訟法第一百零四條、民事訴訟法第九十五條、第七十八條，裁定如主文
    。
中　　華　　民　　國　　九十三　　　年　　　五　　　　月　　　十九　　　日
                    最 高 行 政 法 院  第 三 庭
                                審 判 長 法  官　　　廖　政　雄
                                         法  官      高  啟  燦
                                         法  官　　　林　清　祥
                                         法  官　　　鍾　耀　光
                                         法  官　　　姜　仁　脩
右  正  本  證  明  與  原  本  無  異
　　　　　　　　　　　　　　　　　　　　 法院書記官　蘇  金  全
中　　華　　民　　國　　九十三　　　年　　　五　　　　月　　　十九　　　日
